【裁判字號】    95,交聲,597
【裁判日期】    950731
【裁判案由】    聲明異議
【裁判全文】
臺灣彰化地方法院交通事件裁定         95年度交聲字第597號
原處分機關  交通部公路總局臺中區監理所彰化監理站
異 議 人即
受  分  人  甲○○
上列受處分人因違反道路交通管理處罰條例案件，對於交通部公
路總局臺中區監理所彰化監理站民國（下同）95年6月14日所為
之裁決書（彰監四字第裁64-I00000000號），聲明異議，本院裁
定如下：
    主    文
異議駁回。
    理    由
一、原處分意旨略以：異議人即受處分人甲○○於95年6月14日
    晚間7時50分許，行經彰化縣彰化市○○街（裁決書誤載為
    永安街）與三民路口處，因轉彎未使用方向燈，而為警當場
    掣單舉發，爰依道路交通管理處罰條例第48條第1項第1款之
    規定，處罰鍰新台幣（下同）1,800元。
二、聲明異議意旨略以：本件裁決書所載之違規地點與舉發通知
    單所載不同；另該舉發通知單所載之身分證號碼亦與受處分
    人之身分證號碼不符，為此不服而聲明異議等語。
三、按汽車駕駛人轉彎時，在轉彎或變換車道前，未使用方向燈
    或不注意來、往行人，或轉彎前未減速慢行，處新臺幣600
    元以上1,800以下罰鍰，此於道路交通管理處罰條例第48條
    第1項第1款有明文規定。
四、經查：
  （一）受處分人於95年7月18日到庭雖陳稱：「我收到違規通
        知後，我去監理站查，發現舉發單的身分證字號不是我
        的，我的身分證開頭是M，不是N。」、「（法官問：你
        機車是否有借給他人使用？）沒有，我只有曾因為放假
        將機車放在火車站附近，放假回來後，發現機車被移動
        到其他地方，還有我的身分證也曾經不見過。」、「（
        法官問：你身分證何時不見的？）大一的時候不見的，
        很多年前了。」、「（法官問：機車何時發現被移動的
        ？）去年年底的時候。」等語明確。惟查本件裁決書所
        據以裁罰之舉發通知單所載之駕駛人之身分證統一編號
        雖為「Ｚ000000000」，惟其上所載之駕駛人姓名、地址
        及身分證字號後9碼均與受處分人之個人基本資料相同
        ，此亦有該彰化縣警察局彰警交字第I00000000號舉發違
        反道路交通管理事件通知單及個人基本資料查詢結果各
        1紙在卷可稽，是以該舉發通知單僅係將身分證字號之
        第一碼英文字母「M」載為「N」，應係誤載之顯然錯誤
        ，此掣單上之瑕疵，應無損於舉發之效力；復查，該舉
        發通知單上「甲○○」之簽名與受處分人於95年7月18
        日到庭時之筆錄上之簽名，無論其筆順、轉折，依肉眼
        判斷即可明確查知確係同一人所為，是受處分人雖辯稱
        其身分證曾經遺失，惟該舉發單之簽名既係受處分人所
        為，則應無他人冒用受處分人身分之虞；又受處分人雖
        辯稱該機車曾於94年底遭不明原因之移動，惟未提出任
        何相關之證據，以證明該不明原因之移動確與本件違規
        事件有何直接因果關係，是實難僅以其空言該機車曾遭
        不明原因之移動而遽為受處分人免責之認定。
  （二）另受處分人雖於異議狀辯稱，本件裁決書所載之違規地
        點與舉發通知單所載之違規地點不同，惟本件裁決書其
        上所載之受處分人姓名、車輛種類及車牌號碼、受處分
        人住址、違規時間及原舉發通知單號碼等，均與該舉發
        通知單相同，應可認係為誤載之顯然錯誤，則該裁決書
        上之瑕疵，亦無損於本件處分之效力。
  （三）綜上所述，本件受處分人前開所辯尚無足採，本件違規
        事件舉發內容，自應予以採信。從而，其前揭因轉彎未
        使用方向燈之行為，堪予認定。是以，本件原處分機關
        所為之處分，於法並無不合，受處分人聲明異議為無理
        由。
五、復查，94年12月28日總統華總一義字第09400212581號令已
    修正公佈道路交通管理處罰條例第48條之規定，並已於95年
    7月1日施行，惟本件原處分機關處分依據之道路交通管理處
    罰條例第48條第1項第1款，於現行施行之新法僅作罰鍰幣值
    單位之變動而修正為新臺幣，惟關於裁罰之罰鍰總金額並未
    更動，是應無新、舊法比較適用之問題，併此敘明。
六、據上論斷，應依道路交通案件處理辦法第19條，裁定如主文
    。
中    華    民    國    95    年    7     月    31    日
                      交通法庭  法  官  黃齡玉
以上正本證明與原本無異。
如不服本裁定，應於送達後5日內向本院提出抗告狀 (須附繕本)
。
中    華    民    國    95    年    8     月    1     日
                                書記官  施嘉玫


司法院資訊處製作；財團法人民間司法改革基金會備份。
